---
---
  Title: 'Análisis de los acuerdos de Paz e implicaciones con las personas para Europe and Eurasia'
PAC:'A5: 'Projecte de visualitzación de dates (PAC4)'
Author: "DIEGO GONZALEZ MARTINEZ"
Date: 31/05/2020
output:
  word_document:
    toc: yes
  html_document:
    toc: yes
  pdf_document:
    toc: yes
---

```{r setup, include=FALSE}
knitr::opts_chunk$set(echo = TRUE)
```


```{r, include=FALSE}
#Cargamos la librer?as necesarias para el preprocesado de los datos
library(knitr)
library(dplyr)
library(stringr)
library(lubridate)
library(Hmisc)
library(chron)
library(VIM)
library(hms)
library(kableExtra)
library(latexpdf)
library(qcc)
library(stringr)
library(plotrix)
library(readxl)
library(xlsx)
```


Los datos que procedemos a analizar proceden de la web https://www.peaceagreements.org/, se ha realizado un filtro para obtener un dataset con los conflictos/acuerdos de paz para la regi?n de Europa y EurAsia obteniendo dos datasets en formato .csv ambos contiene 410 conflictos/acuerdos de paz pero con n?mero distinto de variables, que seguidamente procedemos a analizar.

Para el an?lisis de los datos realizaremos un peque?o proyecto de R atrav?s de Rstudio y la herramienta Markdown que nos proporcionar? un documento word/pdf que finalmente ser? el que presentaremos como PAC. Posteriormente realizaremos un Dashboard a trav?s de Tableau Public que indicaremos al final de este documento.

```{r}
# Cargamos los datos de población por país
#Leemos el fichero pax_data_410_agreements.csv y pax_corpus_410_agreements,  lo cargamos en dos datafrmae, datos y datoscp
setwd("D:/Documentos/UOC/Master/3_Visualizacion/PAC4/Datos")

datos<-(read_excel("Poblacion_paises.xlsx"))
#Creamos un dataframe con los datos obtenidos
datos<-data.frame(datos)
col<-c(colnames(datos))
col<-gsub("X", "", col)
names (datos) = col

# Cargamos los datos de conflictos
#Leemos el fichero pax_data_410_agreements.csv y pax_corpus_410_agreements,  lo cargamos en dos datafrmae, datos y datoscp
dt_Cft<-(read_excel("ged192.xlsx"))
#Creamos un dataframe con los datos obtenidos
dt_Cft<-data.frame(dt_Cft)


# Cargamos los datos de acuerdos
#Leemos el fichero pax_data_410_agreements.csv y pax_corpus_410_agreements,  lo cargamos en dos datafrmae, datos y datoscp
dt_agt<-(read_excel("pax_data_410_agreements_processed.xlsx"))
#Creamos un dataframe con los datos obtenidos
dt_agt<-data.frame(dt_agt)

```

```{r}

dtf<-data.frame("Country Name"= character(), "Country Code" = character(), "Year" = character(), "Population"= integer())

for (i in 1:nrow(datos)) {
  for(j in 3:ncol(datos)){
     coll<-colnames(datos[j])
     namCtr=datos[i, 1]
     cod=datos[i, 2]
     yr=coll
     pp=as.integer(datos[i, j])
     if (is.na(pp))
       pp=0
     newdata=data.frame("Country Name"= namCtr, "Country Code"= cod, "Year"=yr, "Population"=pp)
     dtf=rbind(dtf, newdata)
  }
}
write.xlsx (dtf, file= "../Pac4/Datos/Poblacion_paises_años.xlsx", sheetName = "Poblacion_pais")

```



```{r}
dtpax<-select(dt_agt, UcdpCon, Loc1ISO)
dtpax<-unique(dtpax)

by_conflict_id <- dt_Cft %>% group_by(conflict_new_id, year)

total_conf_id <-summarise (by_conflict_id, 
                           deaths_a = sum(deaths_a), 
                           deaths_B = sum(deaths_b), 
                           deaths_civilians= sum(deaths_civilians), 
                           deaths_unknown= sum(deaths_unknown), 
                           total_death= sum(deaths_a,deaths_b,deaths_civilians,deaths_unknown)
                           )
dfd<-merge(x=dtpax,y=total_conf_id, by.x="UcdpCon", by.y= "conflict_new_id", all.x=TRUE)
write.xlsx (dfd, file= "../Pac4/Datos/Victimas_conflictos.xlsx", sheetName = "Victimas")

```

```{r}

year<-unique(dfd$year)
write.xlsx (year, file= "../Pac4/Datos/Date.xlsx", sheetName = "Año")

```


```{r setup, include=FALSE}
knitr::opts_chunk$set(echo = TRUE)
```


